【裁判字號】    99,訴,580
【裁判日期】    990819
【裁判案由】    妨害風化
【裁判全文】
臺灣高雄地方法院刑事判決               99年度訴字第580號
公  訴  人  臺灣高雄地方法院檢察署檢察官
被      告  鄭秋香
            乙○○
上列被告因妨害風化案件，經檢察官提起公訴（98年度偵字第90
42號）及追加起訴（98年度偵字第36410 號），本院合併審理並
判決如下：
    主  文
鄭秋香共同犯圖利容留性交罪，處有期徒刑陸月，如易科罰金，
以新臺幣貳仟元折算壹日。扣案之計時器肆個及保險套陸個，均
沒收。
乙○○共同犯圖利容留性交罪，處有期徒刑伍月，如易科罰金，
以新臺幣貳仟元折算壹日。扣案之計時器肆個及保險套陸個，均
沒收。 
    事  實
一、鄭秋香自民國97年8 月13日起，向友人沈碧玉以每月新臺幣
    （下同）28,000元承租位在高雄縣湖內鄉○○路○ 段125 號
    之「榮泰旅社」，並擔任實際負責人（登記負責人為黃太平
    ），其先以每日600 元（即每月18,000元）之代價僱用成年
    女子甲○○為該旅社服務生，於98年2 月間，又以每小時10
    0 元之代價，僱用乙○○擔任現場櫃臺管理人員。詎鄭秋香
    與乙○○竟共同基於意圖使女子與他人為性交行為，而容留
    營利之犯意聯絡，容留甲○○以每次1,000 元之代價與男客
    從事性交行為，並將性交易所得交由乙○○置於櫃臺抽屜保
    管，鄭秋香並在櫃臺放置其所有之計時器4 個，供乙○○用
    以設定交易時間。適有男客蔡勝吉於98年3 月16日晚上9 時
    50分許，前往該旅社消費並指定甲○○為性交易對象，乙○
    ○即容留甲○○帶同蔡勝吉至該旅社三樓第1 個房間內從事
    性交易。嗣於同日晚上10時許，黃日艷與蔡勝吉甫一同裸身
    沐浴完畢，正準備為性交行為時（尚未支付性交易對價），
    即為警前往上開旅社實施臨檢而當場查獲，並扣得鄭秋香所
    有之計時器4 個及預備供性交易所用之保險套6 個。
二、案經高雄縣政府警察局湖內分局移送臺灣高雄地方法院檢察
    署檢察官偵查起訴及追加起訴。
    理  由
一、按一人犯數罪者、數人共犯一罪或數罪者，為相牽連之案件
    ；又於第一審辯論終結前，得就與本案相牽連之犯罪或本罪
    之誣告罪，追加起訴，刑事訴訟法第7 條第1 款、第2 款、
    第265 條第1 項分別定有明文。查本件檢察官認被告被告鄭
    秋香所犯圖利容留性交之犯行，與本案被告乙○○為數人共
    犯一罪之相牽連案件，於本院言詞辯論終結前，以98年度偵
    字第36410 號追加起訴，核無不合，是本院自得併為審理，
    合先敘明。
二、證據能力方面：
  (一)按被告以外之人於審判外向法官所為之陳述，得為證據，刑
    事訴訟法第159 條之1 第1 項定有明文。其立法理由係以：
    被告以外之人（含共同被告、共犯、被害人、證人等）於法
    官面前所為之陳述（含書面及言詞），因其陳述係在法官面
    前為之，故不問係其他刑事案件之準備程序、審判期日或民
    事事件或其他訴訟程序之陳述，均係在任意陳述之信用性已
    受確定保障之情況下所為，因此該等陳述應得作為證據。本
    件共同被告乙○○於99年6 月29日受命法官行準備程序時，
    就其如何與被告鄭秋香共同實行本案犯行之供詞，既為向法
    官所為之陳述，已屬傳聞證據之例外，況且，本件被告乙○
    ○於審判中亦到庭以證人身分接受訊問，依上揭規定，其於
    本院準備程序時所為供述，自具有證據能力。
  (二)次按被告以外之人於偵查中向檢察官所為陳述，除顯有不可
    信之情況者外，得為證據，刑事訴訟法第159 條之1 第2 項
    定有明文。偵查中對被告以外之人所為之偵查筆錄，性質上
    係屬傳聞證據。惟現階段刑事訴訟法規定檢察官代表國家偵
    查犯罪、實施公訴，依法其有訊問被告之權，證人且須具結
    ，而實務運作時，檢察官偵查中向被告以外之人所取得之陳
    述，原則上均能遵守法律規定，不致違法取供，其可信度極
    高，職是，本件證人即男客蔡勝吉、女服務生甲○○、證人
    即現場查獲員警張明德、朱家樹、林國禎於偵查中檢察官均
    係以證人身分予以訊問，並經依法具結在卷，並無證據顯示
    檢察官在偵查時有不法取供之情形，亦查無證據顯示有顯不
    可信之情況，揆諸前揭說明，上開證人於偵查中之證述，均
    具有證據能力。
  (三)再按被告以外之人於審判外之陳述，雖不符刑事訴訟法第15
    9 條之1 至第159 條之4 之規定，而經當事人於審判程序同
    意作為證據，法院審酌該言詞陳述或書面陳述作成時之情況
    ，認為適當者，亦得為證據；又當事人、代理人或辯護人於
    法院調查證據時，知有第159 條第1 項不得為證據之情形，
    而未於言詞辯論終結前聲明異議者，視為有前項之同意，刑
    事訴訟法第159 條第1 項、第159 條之5 分別定有明文。查
    本案判決就被告二人所引用其他各項證據（含傳聞證據、非
    傳聞證據及符合法定傳聞法則例外之證據）之證據能力，檢
    察官、被告鄭秋香本院準備程序時，均表示無意見，並同意
    引為證據，且檢察官、被告鄭秋香及乙○○於本院言詞辯論
    終結前，對於卷附具有傳聞證據性質之證據，既均已知其情
    ，而未聲明異議，本院認該具有傳聞證據性質之證據，亦無
    任何違法取證之不適當情形，以之作為證據使用係屬適當，
    自均具有證據能力。
三、訊據被告鄭秋香固坦承其為上開「榮泰旅社」實際負責人，
    並僱用被告乙○○擔任櫃臺，僱用甲○○為女服務生之事實
    ，惟矢口否認有何圖利容留女子與性交之犯行，辯稱：案發
    當時伊不在場，根本不知道發生什麼事，不知道裡面有做色
    情的云云。被告乙○○固坦承其個人有擔任「榮泰旅社」櫃
    臺，並圖利容留女子與他人性交之事實，惟矢口否認有與被
    告鄭秋香共同圖利容留性交之犯行，辯稱：伊並非鄭秋香僱
    用，是另一個阿姨僱用的，也是向該人領薪水，伊在99年6
    月29日準備程序時講的老闆娘是那個阿姨，不是鄭秋香云云
    。經查：
  (一)被告鄭秋香於97年8 月13日，向沈碧玉承租上開旅社，盤頂
    接收該旅社之店面、裝潢等全部施設，擔任該旅社實際負責
    人，並由其面試後以每日600 元即每月18000 元之代價僱用
    甲○○為女服務生，及於本案98年3 月16日為警查獲約一個
    多月前，以每小時100 元之代價僱用被告乙○○擔任該旅社
    櫃臺管理人員，負責管理帳目、在櫃臺收錢一節，業據被告
    鄭秋香迭於警詢時及及偵、審中供承明確（見偵卷第79至82
    、108 至109 、本院99年訴字第581 號卷第13至17頁），核
    與被告乙○○於警詢時及偵查中之陳述、證人甲○○於偵查
    中之證述相符（見偵卷第10至11、90、67頁），並有房屋租
    賃契約書1 份、旅館業登記證1 紙在卷可稽（見偵卷第83至
    85頁）。而男客蔡勝吉於98年3 月16日晚上9 時50分許，前
    往該旅社消費，即在甲○○引領下，一同進入三樓第1 間房
    間內擬從事全套性交易，惟甫沐浴完畢，旋即為警於同日晚
    上10時許進行臨檢而當場查獲之事實，亦據證人即男客蔡勝
    吉於警詢時及偵查中證稱：伊之前已有去過「榮泰旅社」為
    性交易消費過，一次1,000 元，所以98年3 月16日晚上伊進
    入店內，自己指定坐在一樓大廳之甲○○為性交易，由甲○
    ○引領至三樓第1 間房間內，由甲○○為伊盥洗、擦拭身體
    ，伊二人洗完澡後，正欲從事性交行為，伊聽到蜂鳴器的警
    示聲響起，甲○○警告伊有警察臨檢，尚未完成性交易亦未
    付費，即為警方臨檢查獲等語明確（見偵卷第14至15、61至
    62頁），並有高雄縣政府警察局湖內分局99年3 月16日臨檢
    紀錄表及搜索、扣押筆錄各1 份、顯場蒐證照片12張附卷可
    憑（見偵卷第30至34、44至46頁），及扣案之計時器、保險
    套等物品可資佐證，是被告鄭秋香所經營之「榮泰旅社」，
    確實有於98年3 月16日為警查獲女服務生甲○○欲與男客蔡
    勝吉從事性交行為，堪以認定。
  (二)被告鄭秋香雖辯稱：當天伊人不在場，不知道發生什麼事云
    云。惟查，本件被告乙○○係由被告鄭秋香親自僱用負責管
    理帳目、在櫃臺收錢一節，如前所述，其於本院準備程序中
    業已坦承與負責人鄭秋香共同罹犯本件圖性容留性交之犯行
    ，並供承：鄭秋香確實開設「榮泰旅社」容留女服務生與男
    客為性交行為，店內有4 個女服務生是鄭秋香請的，男客來
    都是交給女服務生處理，店裡性交易的公定價格是1,000 元
    ，從伊去的時候就是這樣，應該是老闆娘規定的，小姐會將
    1,000 元交到櫃臺，伊就把錢丟進櫃臺抽屜裡，老闆娘來時
    會自己把錢收走。而且老闆娘會調監視器來看，也會問小姐
    今天接了幾個客人，不會怕少錢。伊是以晚上11點至凌晨4
    點為上班時段，老闆娘晚上12點左右會來一趟、之後大約在
    5 點關店之後會再來收錢。櫃臺扣到的計時器是怕小姐上去
    太久，大約15分鐘伊就要打電話上去問為何還沒好等語綦詳
    （見偵卷第10頁、本院99年訴字第580 號卷第44至46頁），
    本院勾稽其所為供詞，就店內性交易價格、收費方式、收帳
    時間等細節供承明確，而性交易收費標準亦與證人即查獲員
    警林國禎於偵查中具結證稱：當天伊員警在旅社對面埋伏，
    看到有男客進去跟女子上樓，經過約10分鐘，伊和另名員警
    就喬裝男客進去旅社，問沙發上的女子這麼做法怎麼算，她
    們說1,000 元等語（見偵卷第106 至107 頁），及證人即男
    客蔡勝吉於警、偵訊時證稱性交易收費一次1,000 元等語，
    互核相符，均無二致；參以，被告鄭秋香於本院準備程序亦
    自承：乙○○是11點來上班，時間到凌晨4 、5 點，伊都是
    晚上11點結帳時去看今天是賺了多少錢，清晨大概五點小孩
    睡著後還要再過去一趟，伊去的時候，乙○○會把錢結給伊
    等語在卷（見本院99年訴字第581 號卷第15至17頁），更與
    被告乙○○前述之老闆娘會先後二次至旅社收帳情形一致，
    堪認其於本院準備程序所為供述，應非虛妄，而與事實相符
    ，堪以採信。又被告乙○○於警詢時供稱：房間休息每3 小
    時收費300 元等語（見偵卷第11頁），及被告鄭秋香於本院
    審理時供稱：休息1 小時100 元，住宿一個人是6 、700 元
    等語（見本院99年訴字第581 號卷第16頁），堪認該旅社正
    常休息或住宿之費用均未高達1,000 元，而依被告乙○○前
    開於本院準備程序時之供述，女服務生與男客為性交易之公
    定價格為1,000 元，並由女服務生將性交易所得之1,000 元
    交到櫃臺，由被告乙○○收進櫃臺抽屜保管，再由被告鄭秋
    香自行把錢收走。惟衡諸一般常情，倘若上開旅社之女服務
    生係為增加個人收入，而違背規定私下與男客進行性交易之
    服務，為避免他人或老闆察知，導致遭開除之風險，應會在
    向男客收取費用，並扣除其額外為性交易服務之費用後，始
    將店內規定之基本消費繳回櫃臺，豈有將收取之性交易所得
    全數交由櫃臺保管之理？此舉殊難想像且顯悖於常情。是依
    前揭說明，被告鄭秋香辯稱毫不知情云云，殊難採信，被告
    鄭秋香確實有容留女服務生與男客從事性交易之行為甚明。
  (三)被告乙○○於本院審理時以證人身分具結後作證時，雖改口
    證稱：老闆娘不是鄭秋香，是另一個阿姨，鄭秋香沒什麼在
    那邊出現過，準備程序時伊以鄭秋香就是那位阿姨，才會說
    鄭秋香是實際負責人，伊並不知道鄭秋香在榮泰旅社做什麼
    事情云云（見本院99年訴字第580 號卷第71至74頁）。惟本
    院勾稽其於警詢時供稱：「榮泰旅社」負責人是鄭秋香，伊
    是受鄭秋香僱用擔任櫃臺，負責人鄭秋香不在場時，現場由
    櫃臺管理及收取費用，並控制休息時間等語，及於偵查中供
    稱：老闆娘鄭秋香叫伊做櫃臺登記客人休息還收取休息費用
    等語明確（見偵卷第10至11、89頁），先後均明白表示「榮
    泰旅社」老闆娘即為鄭秋香無誤，而與本院準備程序時所為
    供述前後一致，並無歧異，況且，被告鄭秋香於本院審理時
    即已自承：伊就是「榮泰旅社」實際負責人，乙○○及女服
    務生都是伊所僱用，乙○○也是向伊領時薪，房客住宿及休
    息費用，都是乙○○登記拿給伊的，伊真的不知道他是在說
    哪一個阿姨等語明確（見本院99年訴字第581 號第13至17、
    36頁），足見被告鄭秋香確有實際經營「榮泰旅社」，事實
    上並無被告乙○○所指之「阿姨」存在，堪認被告乙○○於
    本院準備程序供稱鄭秋香為實際負責人等情，方為事實，其
    於本院審理時所為結證，與其先前數次供述及被告鄭秋香之
    供詞迥異，已難採信。
  (四)再者，被告乙○○於本院審理時所為證詞亦一再翻異，其既
    證稱：伊是另一個阿姨僱用的，也是向該人領薪水等語（見
    本院99年訴字第580 號卷第71頁），然而經本院就此質之，
    其先稱：伊所認知的老闆娘是鄭秋香，可是那個阿姨也有負
    責，伊只知道他們二個一起處理，伊在準備程序講的老闆娘
    實際是指那個阿姨，因為伊不知道那個阿姨的名字等語（見
    本院99年訴字第580 號卷第73頁），指稱鄭秋香係與該名不
    詳之「阿姨」共同經營「榮泰旅社」，處理事務，惟其後又
    翻異前詞改口證稱：伊在準備程序講的老闆娘是那個阿姨，
    根本不是鄭秋香，伊以為鄭秋香就是那位阿姨，鄭秋香在「
    榮泰旅社」實際上在做什麼伊不知道等語（見本院99年訴字
    第580 號卷第73至74頁），表示老闆娘為該名阿姨一人，其
    對於究竟係由何人單獨或共同經營上開旅社，前後證詞已有
    明顯歧異，顯具重大瑕疵，復經本院詢問該名「阿姨」之年
    紀、長相如何，被告乙○○則表示：不知道，已經很久了等
    語，無從為基本、概略描述，然本案查獲時間為98年3 月16
    日，距今僅一年餘，被告乙○○既自承在該旅社工作一個多
    月，豈有連負責人之概略年紀、高矮胖瘦均不能描述之理，
    此亦與常情不符。此外，其於審理時另證稱：伊知道鄭秋香
    是負責人，是因為櫃臺的旅社營業登記證寫的是鄭秋香的名
    字等語（見本院99年訴字第580 號卷第71至72頁），惟「榮
    泰大旅社」之登記負責人為「黃太平」，並非本案被告鄭秋
    香，此有該旅社之旅館業登記證1 紙在卷可稽（見偵卷第85
    頁），其所述顯已悖於事實，足見被告乙○○於本院所為之
    具結證述，係為袒護被告鄭秋香而臨訟捏造，企圖以被告鄭
    秋香僅係名義負責人之虛偽證詞為鄭秋香脫罪。佐以被告乙
    ○○於偵查中業已供稱：伊怕鄭秋香會找伊麻煩，他們在地
    方上滿有勢力的，不願作證等語（見偵卷第90頁），及於本
    院訊問時供稱：老闆娘鄭秋香在那裡算是有勢力的，聽說鄭
    秋香在當地很出名，她認識的年輕人很多，伊怕她會對伊怎
    麼樣，所以案發後才搬離那裡等語在卷（見本院99年訴字第
    580 號卷第36頁），推認被告乙○○心中對於被告鄭秋香甚
    為畏懼，深怕遭遇不測，益徵其應係為避免己身遭受報復，
    而於審判程序捏造另名「阿姨」為實際負責人，虛偽編纂上
    開不實證述，以迴護鄭秋香使之免於牢獄之災。被告乙○○
    於本院審判程序所為證述，既屬子虛，當無從憑採，應認其
    於本院準備程序所為供述與事實相符，堪信為真。亦即，本
    件「榮泰旅社」之實際負責人即為被告鄭秋香，且其確有容
    留女服務生與他人為性交行為之犯行。
  (五)又證人即查獲員警張明德於偵查中具結證稱：當天伊先請阿
    蓮分駐所的同仁喬裝客人進去，等他們上樓，伊和另名同仁
    朱家樹就進去，由朱家樹控制櫃臺、現場，伊則要上三樓盤
    查，但伊進去時好像被櫃臺男子認出來是警察，所以伊走到
    樓梯那裡就聽到警鈴在響，類似蜂鳴器的聲音約十幾秒，應
    該是像電鈴按住才有聲音，後來伊有試按櫃臺裡的開關，一
    按二、三樓的房間都會聽到響聲等語（見偵卷第97頁），證
    人即查獲員警朱家樹則證稱：伊進去後表明身分，乙○○在
    櫃臺裡，約過了3 至5 秒就聽到蜂鳴器在響，伊看到乙○○
    的手一直在下面摸來摸去的樣子，後來警方才發現蜂鳴器的
    開關就在櫃臺下面很裡面的地方，且一直到臨檢完離開，乙
    ○○都沒有離開櫃臺等語在卷（見偵卷第108 頁），渠二人
    均明確證述確實有聽到蜂鳴器響起，證人即男客蔡勝吉亦為
    ：確有聽聞蜂鳴器響起，小姐就說可能要臨檢之相同證述，
    足見案發當天，確實有人按下蜂鳴器通知甲○○，復觀之卷
    附櫃臺照片顯示（見偵卷第45頁），蜂鳴器之按鈕位於櫃臺
    桌面底下之隱密處，僅有身處櫃臺前之人始有可能按壓，證
    人即員警朱家樹既證稱僅被告乙○○一人站在櫃臺前，且有
    摸索櫃臺桌面下之舉動，堪認案發時按壓蜂鳴器通知女服務
    生警察臨檢之人，當為被告乙○○無誤，且其與女服務生甲
    ○○間，對於蜂鳴器之警示聲響起，即代表警察臨檢有一定
    之默契，顯然為該旅社躲避警方查緝之固定模式。況且，被
    告乙○○僅係受僱於被告鄭秋香，受領微薄時薪之櫃臺人員
    ，若無老闆娘鄭秋香之囑咐，被告乙○○何以發覺隱密之櫃
    臺桌面下設置有蜂鳴器開關，又豈會與女服務生甲○○同時
    知悉蜂鳴器之警示作用，顯見該蜂鳴器之警示作用，應係由
    被告鄭秋香告知渠二人，以躲避警方臨檢查緝甚明。是依上
    開說明，被告鄭秋香辯稱對不知道旅社內有做色情云云，亦
    不足採信，是被告二人間有圖利容留女子性交之有犯意聯絡
    ，已臻明確。
  (六)至證人即女服務生甲○○於偵查中雖證稱：伊並未與男客蔡
    勝吉要從事性交易，當天只是要幫他送毛巾、教他開熱水，
    當天也沒聽到蜂鳴器在響等語（見偵卷第67頁），惟其確有
    與男客蔡勝吉約定性交易之事實，業據證人即男客蔡勝吉於
    警詢及偵查中證述屬實，如前所述，本院審酌證人甲○○本
    身即為提供性交易服務之人，其所為之性交易乃非法行為，
    且為警方查緝對象，本即難以期待其據實陳述，且其係透過
    被告鄭秋香應徵而容留在該旅社內，故事後於偵查中之證述
    難免有迴護被告鄭秋香之動機存在，其所為上開證詞，憑信
    性甚低，再觀諸證人蔡勝吉與被告鄭秋香、甲○○均素不相
    識，且無仇隙，應無蓄詞誣攀被告之理，況其證述所稱裸身
    由甲○○為其擦洗身體、擬從事性交行為一節，依社會一般
    評價尚非名譽之事，猶將性交易過程證述綦詳，其證詞較為
    可信。復核以證人即查獲員警林國禎於偵查中具結證稱：當
    天伊到三樓去找那個男客時，那個男客和女服務生正從房間
    衝出來都沒有穿衣服，剛好伊就到房間門口，男客跟女服務
    生都有尖叫等語在卷（見偵卷第107 頁），亦與證人蔡勝吉
    之證述相互符合，且甲○○若僅係幫蔡勝吉送毛巾、教其開
    熱水，豈有與素不相識之陌生男子裸裎相見之理，甲○○此
    舉顯然悖於一般事理，是其於偵查中所為證述，尚難憑取，
    實不足為被告有利之認定。
  (七)綜上所述，被告鄭秋香、乙○○前開辯解，顯屬事後脫免卸
    責之詞，要無可採。從而，本件事證明確，被告二人上開犯
    行，均堪以認定。
四、論罪科刑：
  (一)按現行刑法第231 條於88年4 月21日修正公布，其規定為意
    圖使男女與他人性交或猥褻之行為，而引誘、容留或媒介以
    營利者，其處罰之對象為引誘、容留或媒介之人，犯罪構成
    要件乃以行為人主觀上有營利及使男女與他人為性交或猥褻
    行為之犯意，客觀上有引誘、容留或媒介之行為為已足，屬
    於形式犯。故行為人只要以營利為目的，有使男女與他人為
    性交或猥褻行為之意圖，而著手引誘、容留或媒介行為，即
    構成犯罪；至該男女與他人是否有為性交或猥褻之行為，則
    非所問，亦不以媒介行為人取得財物或利益，始足當之。是
    其犯罪係即時完成，無待任何具體有形之結果可資發生，性
    質上與未遂犯並不相容，應無未遂犯可言。次按刑法第231
    條規定犯意圖使男女與他人為性交、猥褻之行為，而容留或
    媒介以營利之罪，以行為人已具營利之目的而有圖使男女與
    他人為性交、猥褻行為，而容留或媒介之行為為已足，不以
    實際得利為必要，最高法院98年度台上字第862 號、94年度
    台上字第6002號判決可資參照。查本件男客蔡勝吉與女服務
    生甲○○至「榮泰旅社」三樓房間內擬從事性交易，雙方已
    裸裎相見，並由甲○○為男客蔡勝吉擦洗身體之事實，業如
    前述，揆諸前揭判決說明，就被告二人而言，渠等「容留」
    甲○○與男客從事性交行為之犯罪業已即時完成，並不以該
    二人完成性交行為為必要，且本件男客蔡勝吉雖尚未付費，
    ，亦無從阻卻本件圖利容留性交之罪責。
  (二)核被告鄭秋香、乙○○所為，均係犯刑法第231 條第1 項前
    段之圖利容留性交罪。又按共同實施犯罪行為，在合同意思
    範圍內，相互利用他人之行為，以達其犯罪之目的，原不必
    每一階段均參與，祇須分擔犯罪行為之一部，即應對於全部
    所發生之結果共同負責。被告乙○○為被告鄭秋香僱用之櫃
    臺管理人員，於被告鄭秋香不在旅社時保管帳目、在櫃臺收
    錢，並負有警示警方臨檢躲避查緝之責，其與被告鄭秋香間
    ，顯有犯意聯絡與行為分擔，自均應認為共同正犯，對於本
    案全部行為所發生之結果均應負責。爰審酌被告二人為貪圖
    不法利益，竟不思以正途謀生，假藉旅社供人休息、住宿為
    名，而暗地經營色情性交易，容留他人為性交行為，敗壞社
    會風氣，被告鄭秋香犯後飾詞狡辯，矢口否認犯行，被告乙
    ○○雖坦承單獨犯行，惟於本院審理時具結後為虛偽證述，
    掩護被告鄭秋香，渠二人均未見悔意，實無足取，惟念及被
    告乙○○前未曾受有期徒刑以上刑之宣告、被告鄭秋香於83
    年間因妨害婚姻案件經法院判處有期徒刑4 月後，迄今並無
    其他前科，有臺灣高等法院被告前案紀錄表在卷可參，且被
    告二人所容留之對象為有思辨能力之成年人，所造成之危害
    有限，並考量被告鄭秋香為上開旅社負責人，犯罪情節較重
    ，暨被告二人犯罪之動機、目的、手段、智識程度及檢察官
    具體求處刑度等一切情狀，分別量處如主文所示之刑，兼衡
    被告鄭秋香自稱國小畢業、被告乙○○自稱高中畢業（見本
    院99年訴字卷第81頁），暨本案犯罪情節等相關情狀，諭知
    以如主文所示之易科罰金折算標準，以資懲戒。扣案之計時
    器4 個及保險套6 個，均為該旅社所有，業據被告鄭秋香陳
    明在卷（見偵卷第81頁），應認係屬實際經營該旅社之鄭秋
    香所有，且分別為供本件犯罪及預備供犯罪所用之物，均應
    依刑法第38條第1 項第2 款及共同正犯連帶負責原則，併於
    被告二人罪名項下宣告沒收。
據上論斷，應依刑事訴訟法第299 條第1 項前段，刑法第28條、
第231 條第1 項前段、第41條第1 項前段、第38條第1 項第2 款
，刑法施行法第1 條之1 第1 項、第2 項前段，判決如主文。
本案經檢察官王清海到庭執行職務。
中    華    民    國    99    年    8     月    19    日
                  刑事第十八庭  審判長法  官  李東柏
                                      法  官  陳芸珮
                                      法  官  周佳佩
以上正本證明與原本無異。
如不服本判決應於收受送達後10日內向本院提出上訴書狀，並應
敘述具體理由；如未敘述上訴理由者，應於上訴期間屆滿後20日
內向本院補提理由書（均須按他造當事人之人數附繕本）「切勿
逕送上級法院」。
中    華    民    國    99    年    8     月    19    日
                                      書記官  王立山
附錄本案論罪科刑法條：
刑法第231 條第1 項前段
意圖使男女與他人為性交或猥褻之行為，而引誘、容留或媒介以
營利者，處5 年以下有期徒刑，得併科10萬元以下罰金。以詐術
犯之者，亦同。

司法院資訊處製作；財團法人民間司法改革基金會備份。
